【裁判字號】    97,交抗,1151
【裁判日期】    971029
【裁判案由】    聲明異議
【裁判全文】
臺灣高等法院臺中分院刑事裁定        97年度交抗字第1151號
抗  告  人
即受處分人  甲○○
上列抗告人因聲明異議案件，不服臺灣臺中地方法院中華民國97
年 8月28日所為第一審裁定（97年度交聲字第2024號）提起抗告
，本院裁定如下：
      主    文
抗告駁回。
      理    由
一、抗告意旨略以：抗告人甲○○於民國97年 4月25日至臺中監
    理所辦理案件相關事宜，因同份公文有數違規案件且另案正
    進行申訴程序，曾詢問監理所人員，若申訴程序進行中是否
    會影響罰鍰繳納？得到的答覆是不會影響，以致逾越繳納期
    限，並非本人未依規定不繳納罰鍰，爰抗告請求回復最低額
    罰鍰等語。
二、按汽車駕駛人，駕駛汽車不遵守道路交通標誌、標線、號誌
    之指示，處 900元以上1800元以下罰鍰，道路交通管理處罰
    條例第60條第2項第3款定有明文。又違反道路交通管理事件
    行為人，未依規定自動繳納罰鍰，或未依規定到案聽候裁決
    ，處罰機關應依基準表於通知單送達且逾越應到案期限60日
    之 3個月內，逕行裁決之。違反道路交通管理事件統一裁罰
    基準及處理細則第44條第1項前段亦定有明文。
三、經查：抗告人即受處分人甲○○於94年 4月27日11時23分許
    ，駕駛車牌LM－6700號自小客車，行經台中市○○○路與民
    生路口，因不遵守道路交通標線之指示，經臺中市警察局交
    通隊掣發臺中市警察局中市警交字第 G00000000號舉發違反
    道路交通管理事件通知單，逕行舉發等情，有該舉發通知單
    1紙及舉發相片2張在卷可稽，是抗告人之違規事證明確，洵
    足認定。惟上開違規舉發通知單，因送達程序有瑕疵或為不
    確定送達，經原處分機關同意以最低額裁處，惟仍應於97年
    4月27日前繳納罰鍰新臺幣（下同）900元等情，有交通部公
    路總局臺中區監理所97年4月8日中監自字第0970013930號函
    附卷可參。又抗告人並未於97年 4月27日之期限內繳納罰鍰
    或陳述意見，僅於97年4月25日遞交中監違字第裁00-000000
    000、60-G0000000、60-G00000000號裁決書之聲明異議狀等
    情，亦有交通部公路總局臺中區監理所97年 8月25日中監自
    字第0970033760號函在卷可憑，則抗告人既未對原處分機關
    就本件交通違規所為 900元裁罰之處分聲明異議，自應依限
    繳交罰鍰，其未如期繳納，原處分機關遂依違反道路交通管
    理事件統一裁罰基準表，於97年6月13日以中監違字第裁60-
    G00000000號裁決書，裁處罰鍰1,500元，自屬於法有據。原
    審因而裁定駁回抗告人之異議，核無不合。抗告意旨仍執陳
    詞，指摘原裁定不當，為無理由，應予駁回。
四、據上論斷，應依道路交通案件處理辦法第26條、刑事訴訟法
    第412條，裁定如主文。
中    華    民    國    97    年    10    月    29    日
            交通法庭      審判長法  官  李  文  雄
                                法  官  林  靜  芬
                                法  官  張  恩  賜
以上正本證明與原本無異。
不得再抗告。
                                書記官  陳  如  慧
中    華    民    國    97    年    10    月    29    日


司法院資訊處製作；財團法人民間司法改革基金會備份。
